臺灣臺中地方法院刑事判決　　　　　　　　　　　　九十一年度易字第一七五號
　　公　訴　人　臺灣台中地方法院檢察署檢察官
　　被　　　告　丙○○
右列被告因竊盜案件，經檢察官提起公訴（九十一年度偵字第五二五二號），本院判
決如左：
    主  文
丙○○連續竊盜，處有期徒刑伍月，如易科罰金，以參佰元折算壹日。扣案之鑰匙壹
支沒收。
    事  實
一、丙○○前曾於民國（下同）九十年一月間因竊盜案件，經本院台中簡易庭於同年
    二月八日以九十年度中簡字第二一五號判處有期徒刑三月，並為本院於同年五月
    二十一日以九十年度中簡上字第六二號駁回上訴並宣告緩刑二年確定。復於九十
    一年一月間因竊盜案件，經本院於九十一年一月三十一日以九十一年度易字第一
    三二號判處有期徒刑七月（該案於九十一年三月二十五日確定），詎仍不知悔改
    ，竟基於意圖為自己不法所有之概括犯意，於九十一年三月八日凌晨某時，在彰
    化縣彰化市○○路○段二八○號前，以其所有之鑰匙一支插入電門鎖啟動之方式
    ，竊取乙○○所有之車牌號碼ＫＳＹ─一六○號機車，得手後供己乘用；嗣因該
    車牌號號ＫＳＹ─一六○號機車已無汽油，意圖為自己不法之所有，於九十一年
    三月十三日，在台中縣烏日鄉○○街五十六巷附近，見有不詳姓名之人所遺失之
    鑰匙一支，明知該支鑰匙係離本人所持有之物，竟將之侵占入己，並承前竊盜犯
    意，於同日在台中縣烏日鄉○○街五十六巷二十八號前，以所拾得之鑰匙，插入
    電門鎖啟動之方式，竊取甲○○所有之車牌號碼ＩＭＫ─五六八號機車，得手後
    供己乘用。於九十一年三月十四日二十一時三十分許，因騎乘車牌號碼ＩＭＫ─
    五六八號機車，行經台中縣大肚鄉○○路○段一○二巷巷口時，為警當場查獲，
    並扣得前開鑰匙二支。
二、案經台中縣警察局烏日分局報告臺灣臺中地方法院檢察署檢察官偵查起訴。
    理  由
一、訊據被告丙○○對右揭事實坦承不諱，核與被害人乙○○、甲○○所指述之情節
    相符，且有扣案之鑰匙二支可稽，並有卷附之現場圖、由被害人乙○○、甲○○
    所立具之贓物認領保管收據各乙紙、車輛車牌失竊作業─查獲車輛認可資料二紙
    可憑，足見被告自白確與事實相符。本件事證明確，被告犯行洵堪認定，應予依
    論科。
二、按刑事訴訟法第三百零二條第一款規定，案件曾經判決確定者，應為免訴之判決
    ，係以同一案件，已經法院為實體上之確定判決，該被告應否受刑事制裁，即因
    前次判決而確定，不能更為其他有罪或無罪之實體上裁判。此項原則，關於實質
    上一罪或裁判上一罪（如刑法第五十五條及第五十六條之犯罪），其一部事實已
    經判決確定者，對於構成一罪之其他部分，固亦均應適用，但此種情形，係因審
    判不可分之關係，在審理事實之法院，對於全部犯罪事實，按照刑事訴訟法第二
    百六十七條規定本應予以審判，故其確定判決之既判力，亦自應及於全部之犯罪
    事實，若在最後審理事實法院宣示判決後，始行發生之事實，既非該法院所得審
    判，即為該案判決之既判力所不能及，檢察官或自訴人如就此部發生之事實依法
    起訴，既不在曾經確定判決之範圍以內，即係另一犯罪問題，受訴法院仍應分別
    為有罪或無罪之實體上裁判（參見最高法院三十二年度上字第二五七八號判例）
    ，被告前經本院於九十一年一月三十一日以九十一年度易字第一三二號判處有期
    徒刑七月後，於九十一年三月八日、同月十三日再為本件竊盜犯行，復參諸被告
    於偵查中曾稱：伊係因坐火車坐過頭坐到彰化，所以才臨時起意偷了車牌號碼Ｋ
    ＳＹ─一六○號機車回家（見偵查卷第二十二頁），且本院九十一年度易字第一
    三二號該竊盜案中，被告係持瑞士刀在被害人所有之自用小客車內竊取財物，與
    本件竊盜犯行係以鑰匙打開機車電門鎖而竊取機車，二者之手段並不相同，故本
    件竊盜犯行應與本院九十一年度易字第一三二號竊盜案件非基於同一概括之犯意
    所為。是核被告所為，係犯刑法第三百二十條第一項之竊盜罪、第三百三十七條
    之侵占離本人所持有之物罪。被告先後二次竊盜犯行，時間緊接，所犯構成要件
    相同，顯係基於概括犯意為之，為連續犯，應依刑法第五十六條規定，以一罪論
    ，並加重其刑。被告所犯上開侵占離本人所持有之物罪與竊盜罪間，有方法、結
    果之牽連關係，為牽連犯，應從一重之竊盜罪處斷。公訴人雖漏未就被告侵占離
    本人所持有之物犯行部分起訴，惟此部分因為已起訴之竊盜犯行部分有牽連犯裁
    判上一罪之關係，是本院自應予以審究，併此敘明。爰審酌被告素行不良，僅為
    貪圖自己方便即竊取他人機車，惟犯後尚能坦承犯行，態度良好，暨犯罪對被害
    人所生損害、所得財物之價值等一切情狀，量處如主文所示之刑，以資懲儆。至
    扣案之鑰匙一支，為被告所有供犯罪所用之物，業據被告供承在卷，爰依刑法第
    三十八條第一項第二款諭知沒收；另扣案之鑰匙一支，因係他人遺失之物，並非
    被告所有，故爰不為沒收之諭知。
據上論斷，應依刑事訴訟法第二百九十九條第一項前段，刑法第五十六條、第三百二
十條第一項、第三百三十七條、第五十五條、第三十八條第一項第二款，罰金罰鍰提
高標準條例第一條前段、第二條，判決如主文。
中      華      民      國      九十一      年    五    月    一      日
                                     臺灣臺中地方法院刑事第六庭
                                         法  官  劉麗瑛
右正本證明與原本無異。
如不服本判決，應於送達後十日內向本院提出上訴狀 （須附繕本） ，上訴於台灣高等
法院台中分院。
                                         書記官
中      華      民      國      九十一      年    五    月    一      日
附錄論罪科刑法條
刑法第三百二十條
意圖為自己或第三人不法之所有，而竊取他人之動產者，為竊盜罪，處五年以下有期
徒刑、拘役或五百元以下罰金。
意圖為自己或第三人不法之利益，而竊佔他人之不動產者，依前項之規定處斷。
前二項之未遂犯罰之。
刑法第三百三十七條
意圖為自己或第三人不法之所有，而侵占遺失物、漂流物或其他離本人所持有之物者
，處五百元以下罰金。
